【裁判字號】    90,交聲,146
【裁判日期】    900725
【裁判案由】    聲明異議
【裁判全文】
臺灣臺南地方法院交通事件裁定                      九十年度交聲字第一四六號
    移送機關  台北市交通事件裁決所
    受處分人  甲○○
右列受處分人甲○○因違反道路交通管理處罰條例案件，對於台北市交通事件裁決所
九十年五月二十三日所為之處分（原處分案號：北市裁三字第裁２２－ＺＤ0000
000號），聲明異議，本院裁定如左：
    主  文
異議駁回。
    理  由
一、按汽車行駛高速公路，不得在路肩行駛；又汽車行駛高速公路而不遵管制之規定
    者，處汽車駕駛新台幣人三千元以上六千元以下罰鍰，並記違規點數一點，高速
    公路交通管制規則第九條第一項第二款、道路交通管理處罰條例第三十三條前段
    （90.6.1施行新法與舊法僅銀元與新台幣之分，換算金額並無不同）、第六十三
    條第一項第一款分別定有明文。
二、本件受處分人即異議人甲○○於九十年一月二十五日下午三時三十五分許，駕駛
    車牌號碼Ｊ４－７７８０號自用小客車，行經國道高速公路南向二四七公里處時
    未依規定而違規行駛路肩之事實，有執勤警員拍攝之相片一幀、公路警察局公警
    局交字第ＺＤ0000000號舉發違反道路交通管理事件通知單、台北市交通
    事件裁決所北市裁三字第裁ＺＤ0000000號違反道路交通管理事件裁決書
    各一張等在卷可考，異議人就該照片上之Ｊ４－７７８０號自小客車為其所有亦
    供承不諱。雖異議人辯稱：（1） 當日係大年初二，伊於上揭時、地雖車子確有
    被在路肩拍攝到，但所謂「行駛路肩」應係一段時間之繼續行駛路肩，始屬相當
    。警方僅以一張照片並無法證明異議人所有之車輛有「繼續」行駛之行為。（2
    ）該處地上明顯標示「禁止停車」可見係允許駕駛人「經過」該處，該處當非道
    路交通管理處罰條例第三十三條所謂之路肩，否則該處不會有「禁止停車」之標
    示。（3） 公路警察局九十年二月八日舉發，因通知書係經招領逾期被退回，並
    未合法送達，原處分機關九十年四月十日北市裁二字第９０６５８５７３００號
    函處分之對象車號６Ｂ－９６６０非異議人所有，嗣雖經該機關於九十年五月七
    日以北市裁二字第９０６５８５７３００號函予以更正，參照行政程序法第九十
    八條第一項規定，告知救濟期間有錯誤時，應由處分機關通知更正之，並自通知
    送達之翌日起算法定期間，舉輕以明重，本件處分對象錯誤之更正，應自該機關
    九十年五月七日始生效。則本案之舉發日距案發日九十年一月二十五日顯已逾三
    個月之舉發期限。可見；異議人之汽車之行為既不該當道路交通管理處罰條例第
    三十三條規定之要件，且本案之舉發日已逾三個月期限，從而，原處分應予撤銷
    云云。
三、經查，Ｊ４－７７８０號自小客車為異議人所有，已據其自陳在卷，該自小客車
    違規行駛路肩一節，並有採證照片一張佐證，依該照片顯示，異議人顯然係行駛
    路肩被拍攝，衡之常情應屬不爭之事，若謂有採證照片尚須證明「繼續」之狀況
    ，豈非要求警方在全國各地、各處廣設錄影設備，苟真如此要求，非但不符實際
    ，且也係強人所難，更非行政程序法依法行政之本意，至於系爭路段地上有標示
    「禁止停車」字樣，應係加強禁制規定而已，該處為路肩由標線可明白看出，不
    因地上標示有「禁止停車」而改變其路肩之屬性，並為敘明。至於異議人稱原處
    分機關九十年四月十日以北市裁二字第９０６４３８４６００號函處分對象車號
    ６Ｂ－９６６０號自小客車非異議人所有，嗣雖該機關於九十年五月七日以北市
    裁二字第９０６５８５７３００號函予以更正，參照行政程序法第九十八條第一
    項規定，告知救濟期間有錯誤時，應由處分機關通知更正之，並自通知送達之翌
    日起起算法定期間，舉輕以明重，本件處分對象錯誤之更正，更應自九十年五月
    七日送達後始生效，則本案之舉發日具案發日九十年一月二十五日顯已逾三個月
    之舉發期限云云。按上開行政程序法第九十八條固確如異議人所引用無訛，但異
    議人似將舉發與裁罰處分兩者混為一談，按依道路交通管理處罰條例第九十條規
    定；逾三個月不得舉發，經核閱卷附公路警察局公警局交字第ＺＤ000000
    0號舉發違反道路交通管理事件通知單，其填單日期為九十年二月八日，顯未逾
    法定之三個月期限。又原處分機關雖因公務處理發生錯誤，誤於九十年四月十日
    以北市裁二字第９０６４３８４６００號函處分對象車號６Ｂ－９６６０號自小
    客車誤認為異議人所有，但該機關已於九十年五月七日以北市裁二字第９０６５
    ８５７３００號更正，嗣並於九十年五月二十三日以北市裁三字第裁ＺＤ000
    0000號違反道路交通管理事件裁決書裁處，異議人並於同年六月五日收受該
    裁決書，更於同年月十二日提起本件異議，則原處分機關原先之公務處理錯誤並
    未對異議人之行政救濟權有何不利，況原處分機關復接受舉發機關之建議，對異
    議人處以最低額罰鍰，應更無損異議人之權益。
四、綜上所述，原處分機關據以援引首揭規定，裁處罰鍰新台幣三千元，並記違規點
    數一點，於法並無不當，本件異議為無理由，應予駁回。
五、據上論斷，應依道路交通案件處理辦法第十九條，裁定如主文。
中    華    民    國      九十      年      七      月      二十五      日
                              臺灣臺南地方法院交通法庭
          法  官  何  清  池
右正本證明與原本無異。
如不服本裁定，應於裁定送達後五日內向本院提出抗告狀( 應附繕本 )。
                                      書記官  林  木  村
中    華    民    國      九十      年      七      月      二十五      日


司法院資訊處製作；財團法人民間司法改革基金會備份。
